臺灣彰化地方法院刑事判決
110年度交訴字第92號
公  訴  人  臺灣彰化地方檢察署檢察官 
被      告  謝尚霖


指定辯護人  本院公設辯護人陳志忠  
上列被告因公共危險案件，經檢察官提起公訴（110年度偵字第4
028號），本院依簡式審判程序，判決如下：
    主  文
謝尚霖犯駕駛動力交通工具發生交通事故致人傷害而逃逸罪，累
犯，處有期徒刑肆月，如易科罰金，以新臺幣壹仟元折算壹日。
    犯罪事實及理由
一、本件犯罪事實及證據，除引用檢察官起訴書之記載（如附件
    起訴書）外，另補充證據如下：被告謝尚霖於本院審理時之
    自白。
二、被告行為後之刑法第185條之4之規定，業於民國110年5月28
    日修正公布，並自同年月30日生效施行，修正後之規定已將
    「肇事」之不確定法律概念，修正為「發生交通事故」，以
    資明確外，並就違反注意義務之情節、法益侵害之程度，分
    別訂定不同之法定刑度，本案被告因過失發生交通事故，致
    被害人巫存欽受有傷勢而逃逸，如依修正前刑法第185條之4
    規定，將處「1年以上7年以下有期徒刑」，而修正後之刑法
    第185條之4第1項前段，則處「6月以上5年以下有期徒刑」
    ，經比較後，以修正後之規定有利於被告，依刑法第2條第1
    項但書規定，自應適用被告行為後即修正後刑法第185條之4
    規定論處。
三、論罪科刑：　　
　㈠核被告所為，係犯（修正後）刑法第185條之4第1項前段之駕
    駛交通工具發生交通事故致人受傷而逃逸罪。
  ㈡又被告前因酒後駕車之公共危險案件，經判處有期徒刑5月確
    定，而於108年3月27日易科罰金執行完畢等情，此有臺灣高
    等法院被告前案紀錄表在卷可佐，其於前案有期徒刑執行完
    畢後，5年以內故意再犯本件有期徒刑以上之罪，為累犯，
    就法定最高度刑部分，應依法加重其刑，本院考量被告所犯
    前案，為酒後駕車之不能安全駕駛動力交通工具罪，與本案
    罪質具有類似性，均屬使用動力交通工具犯罪之類型，且被
    告是於前案執行完畢後，約莫2年內再犯，時間相隔不久，
    被告展現高度之法敵對意識，予以加重最低度刑，並無罪責
    不相當之情形，依據司法院大法官釋字第775號解釋意旨，
    應依法加重最低度本刑。
　㈢修正後之刑法第185條之4第1項前段肇事致人傷害逃逸罪之法
    定刑為「6月以上5年以下有期徒刑」，罪責非輕，本案又符
    合累犯之加重要件，依法必須判處有期徒刑7月以上，被告
    將入監服刑，但肇事逃逸行為所造成之危害與威脅程度，在
    個案上的差異甚大，從司法院大法官釋字第777號解釋意旨
    看來，法官可以在某些情節輕微之個案，適用刑法第59條進
    行調節，讓行為人有易科罰金、易服社會勞動之機會，避免
    入監服刑，減緩個案裁判違反罪刑相當原則之疑慮。換言之
    ，大法官在數個解釋之中，將刑法第59條作為調節刑罰過重
    的功能，事實審法院，亦應參考大法官解釋之意旨，適度運
    用刑法第59條。以本案而言，被告已經於本院審理時自白全
    部犯行，且已經與被害人達成和解，被害人之傷勢為擦、挫
    傷，傷勢並不嚴重，被害人並未因被告肇事逃逸的行為，而
    受有更大的傷害，且被害人為肇事主因，本案實屬犯罪情節
    輕微，綜合考量本案犯罪情狀，因認本案依據累犯加重其刑
    後，縱處以最低之7月有期徒刑，仍嫌過重，而有情輕法重
    之情形，爰依刑法第59條之規定，減輕其刑，且依法先加重
    後減輕之。　
  ㈣爰審酌被告為逃避駕照遭吊銷仍駕車之行政責任，竟於肇事
    後逃逸，造成被害人受有更大危害之風險，實有不該，但考
    量本案被害人所受傷勢尚非嚴重之犯罪情節、被告於本院審
    理時坦承犯行，且已與被害人達成和解，可見被告於犯罪後
    積極彌補損害，犯後態度良好、被害人為本案肇事主因、被
    各於本院審理時自述：我的學歷是高中畢業，未婚，沒有小
    孩，目前跟父母同住，職業是物流公司的理貨員，月薪約新
    臺幣2萬多元，我要幫忙負擔家裡支出，當時因為沒有駕照
    緊張，所以才會逃逸，我的父親在今年6月心臟開刀才出院
    ，希望判輕一點，讓我可以照顧父親等語之教育程度、家庭
    經濟生活狀況及量刑意見，被告並提出其父親之診斷證明書
    為證，辯護人表示：被告坦承犯行，且與被害人達成和解，
    犯後態度良好，請輕量刑等詞之意見，公訴人對量刑並無意
    見等一切情狀，量處如主文所示之刑，且諭知易科罰金之折
    算標準。
據上論斷，應依刑事訴訟法第273條之1第1項、第299條第1項前
段、第310條之2、第454條，判決如主文。
本案經檢察官林芬芳提起公訴，檢察官吳皓偉到庭執行職務。
中　　華　　民　　國　　110 　年　　12　　月　　20　　日
                  刑事第五庭  法  官  陳德池
以上正本證明與原本無異。　　　　　　　　　
如不服本判決，應於收受判決後20日內向本院提出上訴書狀，並
應敘述具體理由。其未敘述上訴理由者，應於上訴期間屆滿後20
日內向本院補提理由書（均須按他造當事人之人數附繕本）「切
勿逕送上級法院」。
告訴人或被害人對於判決如有不服具備理由請求檢察官上訴者，
其上訴期間之計算係以檢察官收受判決正本之日期為準。
中　　華　　民　　國　　110 　年　　12　　月　　20　　日
                              書記官  陳孟君　　　　
附錄論罪科刑法條全文：
（修正後）中華民國刑法第185條之4第1項
駕駛動力交通工具發生交通事故，致人傷害而逃逸者，處6月以
上5年以下有期徒刑；致人於死或重傷而逃逸者，處1年以上7年
以下有期徒刑。

附件：臺灣彰化地方檢察署檢察官110年度偵字第4028號起訴書1
       份。